【裁判字號】    99,台上,6734
【裁判日期】    991028
【裁判案由】    毀棄損壞
【裁判全文】
最高法院刑事判決            九十九年度台上字第六七三四號
上  訴  人  甲○○
上列上訴人因毀棄損壞案件，不服台灣高等法院花蓮分院中華民
國九十八年四月二十八日第二審判決（九十八年度上訴字第二號
，起訴案號：台灣台東地方院檢察署九十六年度偵字第一九一四
號），提起上訴，本院判決如下：
    主  文
上訴駁回。
    理  由
按刑事訴訟法第三百七十七條規定：上訴於第三審法院，非以判
決違背法令為理由，不得為之；是提起第三審上訴，應以原判決
違背法令為理由，係屬法定要件。如果上訴理由書狀並未依據卷
內訴訟資料具體指摘原判決不適用何種法則或如何適用不當，或
所指摘原判決違法情事，顯與法律規定得為第三審上訴理由之違
法情形不相適合時，均應認其上訴為違背法律上之程式，予以駁
回。本件原判決認定上訴人甲○○有其事實欄所載共同連續毀壞
他人建築物犯行，因而撤銷第一審之科刑判決，改判依行為時連
續犯關係，論上訴人以共同連續毀壞他人建築物罪，累犯，處有
期徒刑一年四月；減為有期徒刑八月。已詳敘所憑證據及認定之
理由，對於上訴人否認犯行所提出之辯解，何以不可採，亦在理
由內詳予指駁，俱有卷存證據資料可資覆按。上訴人上訴意旨略
稱：(一)、伊因不諳法律而不知聲明異議，原判決依據刑事訴訟法
第一百五十九條之五規定，認被害人及證人審判外之陳述得為證
據，自有違法。(二)、證人林保發、孫月娥（嗣更名為孫慧雪）之
證述互有出入，且與事實不符，原審未使上開證人相互對質，遽
採為論斷依據，亦嫌速斷云云。惟查：證據之取捨、證明力之判
斷及事實之認定，係屬事實審法院自由判斷之職權，此項職權之
行使，倘不違背客觀存在之經驗法則或論理法則，即不能由當事
人僅憑主觀意見，任意指摘，而資為合法之第三審上訴理由。原
判決係依憑被害人孫月娥之指訴、證人謝武智、周平和、共同正
犯林保發之證詞，卷附不動產買賣契約書及存證信函、鐵皮屋、
鐵皮倉庫及其內物品被毀壞照片等證據資料，認定上訴人確有本
件毀壞他人建築物犯行，復敘明被害人及證人於偵查中之證詞，
均具有證據能力之理由。所為論斷，與經驗、論理法則無違，亦
與證據法則不相悖離，核屬事實審法院採證認事職權之適法行使
；而孫月娥於第一審及原審皆到庭為證，林保發於審理中則經傳
喚、拘提無著，並無不予傳喚情事，要難指為違法。其餘上訴意
旨，則置原判決之明白論斷於不顧，或仍持原判決已說明理由而
捨棄不採之陳詞辯解，再為事實上之爭執，或就屬於事實審法院
採證認事職權之行使，或就同一證據資料為相異之評價，全憑己
見，任意指摘，難謂已符合首揭法定上訴第三審之要件。其上訴
違背法律上之程式，應予駁回。
據上論結，應依刑事訴訟法第三百九十五條前段，判決如主文。
中    華    民    國  九十九  年    十    月  二十八  日
                      最高法院刑事第八庭
                          審判長法官  洪  文  章
                                法官  王  居  財
                                法官  郭  毓  洲
                                法官  黃  梅  月
                                法官  沈  揚  仁
本件正本證明與原本無異
                                      書  記  官
中    華    民    國  九十九  年   十一   月    二    日
                                                      K

司法院資訊處製作；財團法人民間司法改革基金會備份。
